臺灣新北地方法院民事裁定
111年度訴字第2048號
原      告  邱豐城  
            邱健源  
            邱靖峯  
被      告  優泉實業有限公司

法定代理人  李木蘭  
上列當事人間請求遷讓房屋等事件，本院裁定如下：
    主    文
原告應於本裁定送達後5日內，繳納裁判費新臺幣7萬7,220元，
逾期未補正，即駁回原告之訴。
    理    由
一、按提起民事訴訟，應依民事訴訟法第1編第3章第1節、第2節
    之規定繳納裁判費，此為起訴必須具備之程式。又訴訟標的
    價額之核定，以起訴時之交易價額為準，無交易價額者，以
    原告就訴訟標的所有之利益為準；法院因核定訴訟標的價額
    ，得依職權調查證據。而以一訴主張數項標的者，其價額合
    併計算之，而以一訴附帶請求其孳息、損害賠償、違約金或
    費用者，不併算其價額，民事訴訟法第77條之1第1至3項及
    第77條之2第1項本文、第2項分別定有明文。次按房屋及土
    地為各別之不動產，各得單獨為交易標的，故房屋所有權人
    對無權占有人請求遷讓交還房屋之訴，應以房屋起訴時之交
    易價額為準，核定其訴訟標的價額，而不應將房屋坐落之土
    地價額併算在內（最高法院99年度台抗字第275號裁定意旨
    參照）。復按原告之訴，有起訴不合程式或不備其他要件之
    情形者，依其情形可以補正，經審判長定期間命其補正而不
    補正者，法院應以裁定駁回之，民事訴訟法第249條第1項第
    6款亦有明定。
二、經查：
  ㈠本件原告起訴，未據繳納裁判費。原告訴之聲明為：一、被
    告應將門牌號碼新北市○○區○○街00號1樓房屋暨地下1樓編號
    99號車位（下稱系爭房屋、停車位）騰空遷讓返還原告。二
    、被告應給付原告邱豐城新臺幣（下同）10萬103元，及自
    民國111年6月21日起至清償日止，按年息6％計算之利息。三
    、被告應給付原告邱健源10萬103元及自111年4月21日起至
    清償日止，按年息6％計算之利息。四、被告應給付原告邱靖
    峯10萬103元，及自111年5月21日起至清償日止，按年息6％
    計算之利息。五、被告應給付原告34萬911元，及自起訴狀
    繕本送達之翌日起至清償日止，按年息5％計算之利息。六、
    被告應自111年7月13日之翌日起，至騰空、遷讓、返還系爭
    房屋予原告之日止，按月給付原告22萬7,274元（見本院卷
    第9頁）。
  ㈡本件聲明第一、六項訴訟標的價額核定為820萬9,664元：
　　查原告訴之聲明第一項，依前開說明，本件訴訟標的價額應
    以系爭房屋、停車位於起訴時之交易價額為依據。參考鄰近
    系爭房屋之建物及停車位於110年12月間（本件於111年8月1
    1日起訴）之實價登錄資料計算，本件起訴時，系爭房屋及
    坐落土地之總價約為1,745萬8,552元【計算式：（219.25平
    方公尺＋4.46平方公尺）×7萬8,041元/平方公尺＝1,745萬8,5
    52元，元以下四捨五入，下同】，停車位價格約為175萬元
    ，依財政部發布110年度個人出售房屋之財產交易所得計算
    規定，新北市中和區房屋評定之價值為房地交易總價之37％
    ，依此計算結果，系爭房屋之交易價值約為645萬9,664元（
    計算式：1,745萬8,552元×37％＝645萬9,664元），故其訴訟
    標的價額應核定為820萬9,664元（計算式：系爭房屋645萬9
    ,664元＋系爭停車位175萬元＝820萬9,664元）；聲明第六項
    請求部分，屬民事訴訟法第77條之2第2項規定之情形，不併
    算其價額。
  ㈢本件聲明第二項至第五項之請求，非聲明第一項請求之孳息
    、損害賠償、違約金或費用，各項聲明之請求各自獨立，彼
    此間無競合或應為選擇之關係，自應依民事訴訟法第77條之
    2第1項前段規定，合併計算其訴訟標的價額。是本件聲明第
    二至五項訴訟標的價額核定為64萬1,220元（計算式：10萬1
    03元＋10萬103元＋10萬103元＋34萬911元＝64萬1,220元）。
  ㈣綜上所述，本件訴訟標的價額核定為885萬884元（計算式：8
    20萬9,664元＋64萬1,220元＝885萬884元），應徵第一審裁判
    費8萬8,714元，扣除原告已繳納1萬1,494元，尚應補繳7萬7
    ,220元。茲依民事訴訟法第249條第1項但書之規定，限原告
    於收受本裁定送達5日內補繳，逾期不繳，即駁回其訴，特
    此裁定。
中　　華　　民　　國　　111 　年　　9 　　月　　 2　　日
                民事第四庭  法　官　張筱琪
以上正本證明與原本無異。
如不服本裁定關於核定訴訟標的價額部分，應於送達後10日內向
本院提出抗告狀，並繳納抗告費新臺幣1,000元。其餘關於命補
繳裁判費部分，不得抗告。
中　　華　　民　　國　　111 　年　　9 　　月　　2 　　日
                            書記官　黃頌棻